【裁判字號】    90,易,107
【裁判日期】    900308
【裁判案由】    竊盜
【裁判全文】
臺灣雲林地方法院刑事判決
    公  訴  人  臺灣雲林地方法院檢察署檢察官
    被      告  甲○○
    被      告  丙○○
右列被告因竊盜案件，經檢察官提起公訴（九十年度偵字第二一號），本院判決如左
    主  文
甲○○、丙○○共同攜帶兇器竊盜，均處有期徒刑陸月，如易科罰金，以參佰元折算
壹日，均緩刑參年。
    事  實
一、甲○○與丙○○二人基於共同為自己不法所有之犯意聯絡，於民國八十九年十二
    月十八日十六時五十分，持向友人所借，客觀上足供兇器使用之油壓剪一支，至
    雲林縣斗六市○○○路宏昌化學工廠旁之空地，將台灣電力公司所有置於該空地
    之電線桿內電線抽出，並以上開油壓剪剪斷電線竊取後，將部分已剪斷約價值新
    台幣七百八十元，十五點六公斤重之電線，放置於甲○○所有之自用小貨車上，
    嗣甲○○、丙○○正在繼續抽取其他電線之際，即為管理人乙○○發現報警而查
    獲。
二、案經雲林縣警察局斗六分局移報臺灣雲林地方法院檢察官偵查起訴。
    理  由
一、被告甲○○、丙○○固不否認有在前揭時地以油壓剪取走電線，惟否認有何犯罪
    故意，辯稱：以為那些電線是沒人要的云云。經查，被告竊取電線犯行，業經被
    害人乙○○於警訊中指述綦詳，並有現場照片二張、失竊報案資料及贓物領據一
    紙附卷可稽。又該批電線每公斤價值新台幣五十元，業據被害人乙○○於警訊指
    述明確，又依照片顯示，該批電線桿外型尚稱新穎，排列整齊於空地上，衡情一
    般人應不致判斷為遭棄置物品。而且被告竊取之電線係由電線桿內抽出，應屬於
    電線桿之一部分，並非遭棄之雜亂電線。因此，被告所辯誤以為是沒人要的云云
    ，顯屬卸責之詞，不足採信。被告犯罪事證明確，犯行已堪認定。
二、查扣案之油壓剪為客觀上足以為兇器使用之工具，被告持以竊取財物，核被告所
    為，係犯刑法第三百二十一條第一項第三款之攜帶兇器加重竊盜罪。另被告間有
    犯意之聯絡，行為之分擔，均為共同正犯。再者被告已經將部分電線放置於自用
    小客車上，置於自己實力支配下，雖經管理人發現而報警處理，但無礙其犯罪既
    遂之認定。爰審酌被告並無前科，品行尚佳，僅因生活環境不富裕，見路邊有無
    人看管之電線，一時心生貪念而觸犯本罪，犯行並非重大，及竊取之財物價值不
    多，且犯後已經承認過錯，態度尚稱良好等一切情狀，量處如主文所示之刑。另
    按刑法第四十一條易科罰金之要件，已於九十年一月十日經總統公布修正為第四
    十一條第一項前段，將易科罰金適用對象擴及最重本刑為五年以下有期徒刑以下
    之罪，於同年月十二日生效。本件被告犯罪日期在前述法律修正前，犯罪後法律
    已有變更，自應適用新法即修正後之刑法第四十一條第一項前段規定諭知易科罰
    金之折算標準。另查被告並無前科，均未曾受有期徒刑以上之宣告，有本院刑事
    被告索引卡記錄表可稽，被告經此科刑判決後，應知所警惕，無再犯之虞，併均
    予宣告緩刑三年，以啟自新。
據上論斷，應依刑事訴訟法第二百九十九條第一項前段、刑法第二條第一項前段、第
三百二十一條第一項第三款、第二十八條、修正後第四十一條第一項前段、第七十四
條第一款，罰金罰鍰提高標準條例第二條，判決如主文。
本案經檢察官黃裕峰到庭執行職務。
中       華       民      國      九十      年      三     月     八    日
                                     臺灣雲林地方法院刑事第一庭
                                         審判長法官  康  樹  正
                                               法官  劉  為  丕
                                               法官  葉  明  松
右正本證明與原本無異。
如不服本判決，應於判決送達後十日內向本院提出上訴狀( 應附繕本 )。
                                             書記官  陳  善  永
中       華       民      國      九十      年      三     月     八    日
刑法第三百二十一條
犯竊盜罪而有左列情形之一者，處六月以上五年以下有期徒刑：
一、於夜間侵入住宅或有人居住之建築物、船艦，或隱匿其內而犯之者。
二、毀越門扇、牆垣或其他安全設備而犯之者。
三、攜帶兇器而犯之者。
四、結夥三人以上而犯之者。
五、乘火災、水災或其他災害之際而犯之者。
六、在車站或埠頭而犯之者。
前項之未遂犯罰之。


司法院資訊處製作；財團法人民間司法改革基金會備份。
